Config:
  hfst:
    Gen: ../../../src/generator-dict-gt-norm.hfst
    Morph: ../../../src/analyser-dict-gt-norm.hfst
  xerox:
    Gen: ../../../src/generator-dict-gt-norm.xfst
    Morph: ../../../src/analyser-dict-gt-norm.xfst
    App: lookup

Tests:

  Noun - kappeer: # ok
    kappeer+N+Sg+Nom: kappeer
    kappeer+N+Sg+Gen: kappeer
    kappeer+N+Sg+Acc: kappeer 
    kappeer+N+Sg+Ill: kaperân
    kappeer+N+Sg+Loc: kaperist 
    kappeer+N+Sg+Com: kaperáin
    kappeer+N+Ess: kaperin 
    kappeer+N+Par: kaperid
    kappeer+N+Pl+Nom: kapereh
    kappeer+N+Pl+Gen: kaperij
    kappeer+N+Pl+Acc: kaperijd
    kappeer+N+Pl+Ill: kaperáid
    kappeer+N+Pl+Loc: kaperijn
    kappeer+N+Pl+Com: kaperijguin
    kappeer+N+Pl+Abe: kaperijttáá 

  Noun - piäggálm: # 1B
    piäggálm+N+Sg+Nom: piäggálm
    piäggálm+N+Sg+Gen: piäggálm
    piäggálm+N+Sg+Acc: piäggálm
    piäggálm+N+Sg+Ill: piäˊgálmân
    piäggálm+N+Sg+Loc: piäˊgálmist
    piäggálm+N+Sg+Com: piäˊgálmáin
    piäggálm+N+Sg+Abe: piäˊgálmttáá
    piäggálm+N+Ess:    piäˊgálmin
    piäggálm+N+Par:    piäˊgálmid
    piäggálm+N+Pl+Nom: piäˊgálmeh
    piäggálm+N+Pl+Gen: piäˊgálmij
    piäggálm+N+Pl+Acc: piäˊgálmijd
    piäggálm+N+Pl+Ill: piäˊgálmáid
    piäggálm+N+Pl+Loc: piäˊgálmijn
    piäggálm+N+Pl+Com: piäˊgálmijguin
    piäggálm+N+Pl+Abe: piäˊgálmijttáá

  Noun - čuáđáád: # is this really a noun?
    čuáđáád+N+Sg+Nom: čuáđáád
    čuáđáád+N+Sg+Gen: čuáđáád
    čuáđáád+N+Sg+Acc: čuáđáád
    čuáđáád+N+Sg+Ill: čuáˊđádân
    čuáđáád+N+Sg+Loc: čuáˊđádist
    čuáđáád+N+Sg+Com: čuáˊđádáin
    čuáđáád+N+Sg+Abe: čuáđáádttáá
    čuáđáád+N+Ess: čuáˊđádin
    čuáđáád+N+Par: čuáˊđádid
    čuáđáád+N+Pl+Nom: čuáˊđádeh
    čuáđáád+N+Pl+Gen: čuáˊđádij
    čuáđáád+N+Pl+Acc: čuáˊđádijd
    čuáđáád+N+Pl+Ill: čuáˊđádáid
    čuáđáád+N+Pl+Loc: čuáˊđádijn
    čuáđáád+N+Pl+Com: čuáˊđádijguin
    čuáđáád+N+Pl+Abe: čuáˊđádijttáá

  Noun - iäláán: # 1B
    iäláán+N+Sg+Nom: iäláán
    iäláán+N+Sg+Gen: iäláán
    iäláán+N+Sg+Acc: iäláán
    iäláán+N+Sg+Ill: iäˊlánân
    iäláán+N+Sg+Loc: iäˊlánist
    iäláán+N+Sg+Com: iäˊlánáin
    iäláán+N+Sg+Abe: iäˊláánttáá
    iäláán+N+Ess:    iäˊlánin
    iäláán+N+Par:    iäˊlánid
    iäláán+N+Pl+Nom: iäˊláneh
    iäláán+N+Pl+Gen: iäˊlánij
    iäláán+N+Pl+Acc: iäˊlánijd
    iäláán+N+Pl+Ill: iäˊlánáid
    iäláán+N+Pl+Loc: iäˊlánijn
    iäláán+N+Pl+Com: iäˊlánijguin
    iäláán+N+Pl+Abe: iäˊlánijttáá

  Noun - čohhoom: # 1B g-v, hhoo-›ho
    čohhoom+N+Sg+Nom: čohhoom
    čohhoom+N+Sg+Gen: čohhoom
    čohhoom+N+Sg+Acc: čohhoom
    čohhoom+N+Sg+Ill: čohomân
    čohhoom+N+Sg+Loc: čohomist
    čohhoom+N+Sg+Com: čohomáin
    čohhoom+N+Sg+Abe: čohhoomttáá
    čohhoom+N+Ess: čohomin
    čohhoom+N+Par: čohomid
    čohhoom+N+Pl+Nom: čohomeh
    čohhoom+N+Pl+Gen: čohomij
    čohhoom+N+Pl+Acc: čohomijd
    čohhoom+N+Pl+Ill: čohomáid
    čohhoom+N+Pl+Loc: čohomijn
    čohhoom+N+Pl+Com: čohomijguin
    čohhoom+N+Pl+Abe: čohomijttáá


  Noun - immeel: # 1B g-v, CCVV > CV
    immeel+N+Sg+Nom: immeel
    immeel+N+Sg+Gen: immeel
    immeel+N+Sg+Acc: immeel
    immeel+N+Sg+Ill: iṃelân
    immeel+N+Sg+Loc: iṃelist
    immeel+N+Sg+Com: iṃeláin
    immeel+N+Sg+Abe: immeelttáá
    immeel+N+Ess: iṃelin
    immeel+N+Par: iṃelid
    immeel+N+Pl+Nom: iṃeleh
    immeel+N+Pl+Gen: iṃelij
    immeel+N+Pl+Acc: iṃelijd
    immeel+N+Pl+Ill: iṃeláid
    immeel+N+Pl+Loc: iṃelijn
    immeel+N+Pl+Com: iṃelijguin
    immeel+N+Pl+Abe: iṃelijttáá

  Noun - kaavpug: #
    kaavpug+N+Sg+Nom: kaavpug
    kaavpug+N+Sg+Gen: kaavpug
    kaavpug+N+Sg+Acc: kaavpug
    kaavpug+N+Sg+Ill: kaˊvpugân
    kaavpug+N+Sg+Loc: kaˊvpugist
    kaavpug+N+Sg+Com: kaˊvpugáin
    kaavpug+N+Sg+Abe: kaavpugttáá
    kaavpug+N+Ess: kaˊvpugin
    kaavpug+N+Par: kaˊvpugid
    kaavpug+N+Pl+Nom: kaˊvpugeh
    kaavpug+N+Pl+Gen: kaˊvpugij
    kaavpug+N+Pl+Acc: kaˊvpugijd
    kaavpug+N+Pl+Ill: kaˊvpugáid
    kaavpug+N+Pl+Loc: kaˊvpugijn
    kaavpug+N+Pl+Com: kaˊvpugijguin
    kaavpug+N+Pl+Abe: kaˊvpugijttáá

  Noun - vinnjooh: # 1B - ok
    vinnjooh+N+Sg+Nom: vinnjooh
    vinnjooh+N+Sg+Gen: vinnjooh
    vinnjooh+N+Sg+Acc: vinnjooh
    vinnjooh+N+Sg+Ill: viˊṇjohân
    vinnjooh+N+Sg+Loc: viˊṇjohist
    vinnjooh+N+Sg+Com: viˊṇjoháin
    vinnjooh+N+Sg+Abe: vinnjoohttáá
    vinnjooh+N+Ess:    viˊṇjohin
    vinnjooh+N+Par:    viˊṇjohid
    vinnjooh+N+Pl+Nom: viˊṇjoheh
    vinnjooh+N+Pl+Gen: viˊṇjohij
    vinnjooh+N+Pl+Acc: viˊṇjohijd
    vinnjooh+N+Pl+Ill: viˊṇjoháid
    vinnjooh+N+Pl+Loc: viˊṇjohijn
    vinnjooh+N+Pl+Com: viˊṇjohijguin
    vinnjooh+N+Pl+Abe: viˊṇjohijttáá

